臺灣士林地方法院民事簡易判決
  110年度湖簡字第1256號
原      告  陳謝碧霞
訴訟代理人  張家瑩  
被      告  吳秀芳  



上列當事人間損害賠償事件，原告提起刑事附帶民事訴訟，經本
院刑事庭移送前來（110年度附民字第27號），本院於民國110年
10月28日言詞辯論終結，判決如下：
    主      文
被告應給付原告新臺幣33,000元，及自民國110年1月24日起至清
償日止，按週年利率百分之5計算之利息。
原告其餘之訴駁回。
訴訟費用新臺幣5,730元由原告負擔。
本判決原告勝訴部分得假執行。但被告如以新臺幣33,000元為原
告預供擔保後，得免為假執行。 
原告其餘假執行之聲請駁回。　　　　　　　　
    事實及理由要領
一、本判決依民事訴訟法第434條第1項規定，合併記載事實及理
    由要領，其中原告之主張及被告之答辯，並依同項規定，分
    別引用原告之附帶民事訴訟起訴狀、陳報（補正）狀及本件
    民國110年10月28日言詞辯論筆錄。
二、本院之判斷：
　㈠本件被告傷害行為所致原告傷勢之認定：
　⒈查，被告於民國109年8月4日上午7時許，在臺北市○○區○○路0
    段00巷000號楓樹福德宮附近之山間小屋內，因細故與原告
    發生口角，竟基於傷害之犯意，接續以徒手及持鑰匙之方式
    攻擊原告頭部及手部（下稱系爭傷害行為），致原告受有頭
    皮多處挫傷合併表淺開放性傷口（含1處1公分撕裂傷）
　　、左手背挫傷及表淺開放性傷口（以下合稱系爭傷勢），被
    告並經本院109年度訴字第571號刑事判決論以傷害罪，處拘
    役50日，並臺灣高等法院110上訴字第1378號刑事判決駁回
    檢察官依告訴人請求所為上訴確定在案（下稱系爭刑事案件
　　）之情，有上開刑事判決在卷可參，並經本院核閱系爭刑事
    案件卷證光碟資料查明無訛，此部分事實堪以認定。
　⒉被告雖仍抗辯其當時係出於反擊動作，並提出醫療費用收據
　　、診斷證明書（見本院卷第45至62頁）為憑。然而，對照該
    等醫療費用收據及診斷證明書上所記載就診日期，與系爭刑
    事案件之案發時間，明顯有不契合之情形，況且系爭刑事案
    件檢察官偵查終結後，已就本件被告對本件原告所提傷害告
    訴部分，為不起訴處分在案（不起訴處分書附於系爭刑事案
    件之偵查卷宗內）。是被告此部分抗辯，難認可採。
　⒊承上所述，被告就系爭傷害行為對原告造成之系爭傷勢，依
    民法侵權行為規定，自應對原告負損害賠償責任。
　㈡原告主張系爭傷勢以外之病症，無法認定與被告之系爭傷害
    行為具有關聯性：
　⒈原告雖主張被告之系爭犯行，並造成其受有右膝裂傷及腫痛
　　、眼睛、頭暈、腦震盪等問題（下合稱爭議傷害），然而，
　　檢視系爭刑事案件卷附國防醫學院三軍總醫院（下簡稱三軍
    總醫院）函附之病歷記載，本件原告於109年8月4日上午8時
    54分許至醫院檢查時，雖受有「頭皮」及「左手背」挫傷合
    併表淺開放性傷口，但其肌肉骨骼部位無畸形、關節腫大及
    凹陷性水腫之情況（MUSCULOSKELETAL：no deformity or j
    oint swelling. no pitting edema），眼部周遭亦無受傷
    等情（見系爭刑案一審卷第89頁至第96頁），已難認定原告
    所上開病症確為被告系爭傷害行為所致；再參酌原告於109 
    年12月14日始因右膝挫傷至三軍總醫院就診，有該院診斷證
    明書在卷可稽（見系爭刑案109年度審訴字第1063號卷第43
    頁），而頭暈部分，系爭刑案二審判決已敘明告訴人（即本
    件原告）業已說明係110年2月18日至馬偕紀念醫院急診，距
    本件案發時間均已有相當時日，該等傷勢或病症與本件被告
    系爭傷害行為間是否具有關聯性，亦屬可疑。
　⒉除此之外，原告並未能提出確切之證據，證明其主張之爭議
    傷害與被告之系爭傷害行為間確具有關聯性，其此部分主張
　　，即難憑採。準此，原告就治療爭議傷害而支出之費用，即
    與被告之系爭傷害行為無關，自無由請求被告一併賠償。
　㈢原告得請求被告賠償之金額：
　⒈醫療費用之請求部分：
　　按，當事人主張有利於己之事實者，就其事實有舉證之責任
　　。民事訴訟法第277條前段定有明文。又民事訴訟如係由原
    告主張權利者，應先由原告負舉證之責，若原告先不能舉證
　　，以證實自己主張之事實為真實，則被告就其抗辯事實即令
    不能舉證，或其所舉證據尚有疵累，亦應駁回原告之請求（
　　最高法院104年度台上字第41號判決意旨參照）。查，原告
    就此部分之請求，雖提出醫療費用收據多紙（見附民卷第19
    至21、61頁、本院卷第85至103頁）為憑。然經本院對照系
    爭傷害之傷勢狀況照片與上開等收據中之就診日期及看診項
    目，上開收據中多數就診日期距離被告施以系爭傷害行為之
    日期（即109年8月4日）已有相當之時日，或看診項目與系
    爭傷勢間並無密切相關，或屬因爭議傷害就醫而支出之費用
　　，難認與本件被告之系爭傷害行為間具有相當因果關係。綜
    酌卷附資料及全辯論意旨，堪認上開收據中僅109年8月5日
　　、同年8月8日、同年9月11日，原告前往陳森豐診所就醫而
    支付850元醫療費用（該收據見本院卷第91頁）中之部分費
    用（即頭皮撕裂傷換藥之醫療費用，不包含右膝部挫傷之治
    療費。參照本院卷第89頁），以及109年8月10日、同年8月1
    7日、同年9月3日前往北安聯合診所之就醫費用及診斷證明
    書費用合計350元（計算式：50＋200＋100＝350，參照本院卷
    第91至93頁），得請求被告賠償。另，審酌原告當初受有系
    爭傷勢前往三總急診而支出醫療費用收據，原告並未提出等
    一切情況。並依民事訴訟法第222條第2項規定，認原告得向
    被告請求之醫費用損害以2,000元定之為適當；超過此金額
    之請求，則無從准許。
　⒉就醫車資之請求部分：
　  查，原告就此部分之請求，雖提出計程車計費收據多紙（見
    本院卷第109至145頁）為憑。然而，細觀上開收據之記載（
　　含筆跡部分），均出自同一間計程車運輸合作社內同一司機
    所填載，明顯已有違常情；又，對照該等收據上所載搭乘日
    期，多數並非本院准予請求之就醫日期（按：前述准予請求
    之就醫日期僅6次），自不得作為本項請求之憑據。惟查，
    本院審酌原告確有就醫需求，但所受系爭傷勢除受傷初期外
　　，其餘應無搭乘計程車就醫之必要，參以原告內湖住所與三
    軍總醫院內湖院區、陳森豐診所（內湖區環山路一段）、北
    安聯合診所（中山區北安路）之距離，以及計程車、大眾交
    通工作所需之適當費用等一切情況，依民事訴訟法第222條
    第2項規定，認原告就醫交通費用之損害以1,000元為適當；
    超過此金額之請求，則不應准許。
　⒊薪資損失之請求部分：
　  查，原告主張其因被告傷害而就醫受有薪資損失乙節，並未
     舉證以明，無從認定其受有薪資損失之損害。故此部分請
    求
　　，自難准許。
　⒋購買保養品與中藥材費用之請求部分：
　　查，原告主張其因被告傷害，有購買保養品及中藥材食用以
    回復健康之需求，雖提出購買保養品及中藥材收據多紙（見
    本院卷第65至83頁）為憑。然而，綜酌被告傷害原告之手段
　　、致原告所受系爭傷勢之程度【即頭皮多處挫傷合併表淺開
    放性傷口（含1處1公分撕裂傷）、左手背挫傷及表淺開放性
    傷口】，依常情而言，為復原此等傷勢應無購買原告所述補
    品服用之必要，而原告又未能提出醫療必要性之證明，此部
    分請求，自難准許。
　⒌精神慰撫金之請求部分：　
　　按，不法侵害他人之身體、健康、名譽、自由、信用、隱私
    、貞操，或不法侵害其他人格法益而情節重大者，被害人雖
    非財產上之損害，亦得請求賠償相當之金額，民法第195 條
    第1 項定有明文；又慰撫金之核給標準，應斟酌雙方身分、
    地位及經濟狀況及其他各種情形核定之（最高法院47年台上
    字第1221號判例要旨可參）。本院審酌原告所受系爭傷勢、
　　客觀上所致精神痛苦程度，及兩造之教育程度、經濟狀況（
　　有兩造稅務電子閘門財產所得調件明細表可參）等一切情狀
　　狀，認原告請求精神慰撫金450,000元，核屬過高，應予酌
    減為30,000元，較屬公允；逾此金額之請求，即難准許。
　⒍綜上所述，原告因系爭傷害受損害金額共計為33,000元（含
    醫療費用2,000元＋就醫車資1,000元＋精神慰撫金30,000元＝3
    3,000元）。
三、從而，原告本於侵權行為法律關係，請求被告給付如主文第
    一項所示之款項，為有理由，應予准許。逾此範圍之請求，
    即無理由，應予駁回。
四、本件係適用簡易訴訟程序，所為被告敗訴判決部分，應依職
    權宣告假執行；並衡情依職權酌定相當擔保金額，為被告得
    免假執行之宣告。至原告其餘假執行之聲請，已失所附麗，
    應併予駁回。
五、另依職權確定本件訴訟費用額為5,730元【即本院刑事庭移
    送本件繫屬後，原告追加（即擴張）請求520,537元應納之
    第一審裁判費。其餘原刑事附帶民事訴訟請求範圍，無須徵
    收裁判費】，應由原告負擔。
六、本件事證已明，兩造其餘攻擊防禦方法及所提證據，經審酌
    後認與判決結果不生影響，爰不再逐一論述，併此敘明。
中　　華　　民　　國　　110 　年　　11　　月　　19　　日
                  內湖簡易庭  法　官　施月燿
以上為正本係照原本作成。
如不服本判決，應於送達後20日內，向本院提出上訴狀並表明上
訴理由，如於本判決宣示後送達前提起上訴者，應於判決送達後
20日內補提上訴理由書（須依對造人數附繕本）。
中　　華　　民　　國　　110 　年　　11　　月　　19　　日
                              書記官  朱鈴玉